臺灣高雄地方法院刑事判決　　　　　 100年度審訴字第3760號
公　訴　人　臺灣高雄地方法院檢察署檢察官
被　　　告　陳立文
上列被告因違反毒品危害防制條例案件，經檢察官提起公訴（
100年度毒偵字第5731號），本院依簡式審判程序審理，判決如
下：
    主  文
陳立文施用第一級毒品，累犯，處有期徒刑壹年，扣案之玻璃球
吸食器壹支，沒收之；又施用第二級毒品，累犯，處有期徒刑陸
月，扣案之玻璃球吸食器壹支，沒收之。應執行有期徒刑壹年肆
月。扣案之玻璃球吸食器壹支，沒收之。
    事  實
一、陳立文前因施用毒品案件，經送觀察、勒戒後，認無繼續施
    用毒品傾向，於民國88年2 月11日執行完畢釋放，並經臺灣
    高雄地方法院檢察署以88年度偵字第3171號為不起訴處分確
    定；復於5 年內再犯施用毒品案件，經檢察官起訴並聲請強
    治戒治，由本院以88年度旗簡字第134 號判處有期徒刑6 月
    確定。另因施用毒品案件，經本院以92年度字第356 號判處
    有期徒刑1 年、8 月，應執行有期徒刑1 年6 月確定；又因
    販賣毒品案件，經臺灣高等法院高雄分院以93年度上訴字第
    541 號判處有期徒刑5 年6 月確定，上開施用毒品案件嗣經
    裁定減刑，並與販賣毒品案件定應執行刑有期徒刑6 年2 月
    確定，於97年12月2 日因縮短刑期假釋出監並付保護管束，
    於99年4月14日假釋期滿未經撤銷視為已執行完畢。詎仍不
    知戒絕毒癮，分別基於施用第一級毒品海洛因及第二級毒品
    甲基安非他命之犯意，於100年6月15日下午9時20分為警採
    尿回溯72小時內之某時許，在其高雄市○○區○○路19巷22
    號住處內，以玻璃球燒烤之方式，施用第一級毒品海洛因1
    次；又於100年6月15日下午9時20分為警採尿回溯96小時內
    之某時許，在上開住處內，以將甲基安非他命置入玻璃球燒
    烤吸食煙霧之方式，施用第二級毒品甲基安非他命1次。嗣
    為警於100年6月15日下午6時40分許，持本院核發之搜索票
    至前揭陳立文之住處執行搜索，扣得陳立文所有之電子磅秤
    1臺、塑膠鏟管10支、夾鏈袋5包、手機2支、第三級毒品愷
    他命2包（毛重共計9.4公克）、第二級毒品甲基安非他命4
    包（毛重共計3公克）、第一級毒品海洛因32包（毛重共計
    40.1公克）〔上開扣案物，因陳立文與李方宜另涉販賣毒品
    案件，業經檢察官提起公訴並聲請沒收（銷燬）〕、玻璃球
    吸食器1支等物，復經其同意採集尿液送驗後，結果呈可待
    因、嗎啡及安非他命及甲基安非他命陽性反應，始查悉上情
    。
二、案經高雄市政府警察局刑事警察大隊報請臺灣高雄地方法院
    檢察署檢察官偵查起訴。
    理  由
一、本件被告陳立文所犯係死刑、無期徒刑、最輕本刑為3年以
    上有期徒刑以外之罪，其於準備程序就前揭被訴事實為有罪
    之陳述，經告知簡式審判程序之旨，並聽取其與公訴人之意
    見後，本院認無不得或不宜改依簡式審判程序進行之處，爰
    依刑事訴訟法第273條之1第1項、第284條之1，裁定本件進
    行簡式審判程序，合先敘明。
二、上開事實，業據被告陳立文於本院審理時坦承不諱，而被告
    經警查獲採集之尿液，經送台灣檢驗科技股份有限公司以酵
    素免疫法及氣相層析質譜儀法檢驗後，結果呈甲基安非他命
    、安非他命、嗎啡、可待因陽性反應等情，亦有高雄市政府
    警察局刑事警察大隊偵辦毒品案件尿液採驗檢驗對照表（檢
    體編號：L00-000-00號）及該公司100年7月1日濫用藥物檢
    驗報告1紙（檢體編號：L00-000-00號）（警卷第21頁、第
    22  頁）在卷可參，足徵被告之任意性自白核與事實相符，
    應堪信為真實。從而，本件事證明確，被告施用第一級毒品
    海洛因及第二級毒品甲基安非他命之犯行，洵堪認定。又本
    件被告因施用毒品案件，有如事實欄所載之觀察、勒戒執行
    完畢後5年內，再犯施用毒品罪而經依法追訴處罰等事實，
    此有卷附本院院內索引卡紀錄表、臺灣高等法院被告前案紀
    錄表各1份在卷可按。是被告既曾於「5年內再犯」，且經法
    院判處罪刑確定，則其復於上揭時間、地點再為本件施用第
    一級、第二級毒品之犯行，即非屬毒品危害防制條例第20條
    第3項所定「5年後再犯」之情形，是檢察官逕行起訴，即無
    不合，本院自應依法予以論科。
三、核被告所為，係犯毒品危害防制條例第10條第1項之施用第
    一級毒品罪及同法條第2項之施用第二級毒品罪。其施用第
    一級毒品海洛因與第二級毒品甲基安非他命前，分別持有海
    洛因、甲基安非他命之低度行為，應為施用之高度行為所吸
    收，均不另論罪。又被告上開犯行，犯意各別，行為互殊，
    應予分論併罰。另被告有如事實欄所載之科刑、執行紀錄，
    有臺灣高等法院被告前案紀錄表1份在卷可憑，其於刑之執
    行完畢後，5年內再犯本件有期徒刑以上之罪，為累犯，均
    應依刑法第47條第1項規定，加重其刑。爰審酌被告前因施
    用毒品案件，經送觀察、勒戒及刑之執行後，仍未戒除毒癮
    再次施用毒品自戕其身，顯然缺乏戒絕毒品之決心，未能體
    悟施用毒品對自己、家人造成之傷害及社會之負擔，所為非
    是，惟念其坦承施用毒品之犯行，顯有悔意，且該犯行之反
    社會性程度應屬較低，暨其犯罪動機、目的等一切情狀，分
    別量處及定應執行之刑如主文所示，以資懲儆。
四、末扣案之玻璃球吸食器1支，係被告所有，且為供其施用第
    一級、第二級毒品所用之物，業經被告供陳明確（本院審訴
    卷第33頁），爰依刑法第38條第1項第2款，分別於施用毒品
    之主文項下，宣告沒收之。另被告因涉犯販賣毒品案件業經
    檢察官另案提起公訴（臺灣高雄地方法院檢察署100年度偵
    字第20322號、第18247號），並由本院審理中，其餘扣案物
    即電子磅秤1台、塑膠鏟管10支、夾鏈袋5包、手機2支、第
    二級毒品甲基安非他命4包（毛重共計3公克）、第一級毒品
    海洛因32包（毛重共計40.1公克）等，因與該案有關，故為
    免本案於該販賣毒品案件判決確定前，先行宣告將上開扣案
    證物予以沒收銷燬，而造成日後證物滅失、無法提示之問題
    ，是上開扣案物，爰不予沒收（銷燬）之諭知，如該販賣毒
    品案件成立犯行，則另由該案予以宣告沒收（銷燬），附此
    敘明之。至扣案之第三級毒品愷他命2包（毛重共計9.4公克
    ），因與本案無涉，亦不予以宣告沒收，併予指明。
據上論斷，應依刑事訴訟法第273 條之1 第1 項、第284 條之1
、第299 條第1 項前段，毒品危害防制條例第10條第1 項、第2
項，刑法第11條前段、第47條第1項、第51條第5款、第38條第1
項第2款，判決如主文。
本案經檢察官陳孟皇到庭執行職務。
中    華    民    國    100    年    12    月    29   日
                  刑事第十庭  法  官  林勳煜
以上正本證明與原本無異。
如不服本判決應於收受判決後10日內向本院提出上訴書狀，並應
敘述具體理由。其未敘述上訴理由者，應於上訴期間屆滿後20日
內向本院補提理由書(均須按他造當事人之人數附繕本)「切勿逕
送上級法院」。
中    華    民    國   100    年    12    月    29    日
                                 書記官  陳莉庭
附錄本判決論罪科刑法條：
毒品危害防制條例第10條
施用第一級毒品者，處6月以上5年以下有期徒刑。
施用第二級毒品者，處3年以下有期徒刑。